【裁判字號】    96,易,3463
【裁判日期】    970328
【裁判案由】    竊盜
【裁判全文】
臺灣板橋地方法院刑事判決              96年度易字第3463號
公  訴  人  台灣板橋地方法院檢察署檢察官
被      告  甲○○
上列被告因竊盜案件，經檢察官提起公訴（九十六年度偵字第二
五八五九號），本院判決如下：
    主      文
甲○○毀損門扇竊盜，累犯，處有期徒刑柒月。
其餘被訴部分無罪。
    事      實
一、甲○○前曾於民國九十五年間，因妨害兵役治罪條例案件，
    經本院以九十五年度簡字第一一二四號判決處有期徒刑三月
    確定，於九十五年十一月五日縮刑期滿執行完畢。詎仍不知
    警惕，竟基於意圖為自己不法所有之犯意，於九十六年十月
    二十四日上午六時三十分許，在路邊隨手拾取木棍一支，前
    往台北縣樹林市○○街六四號四樓謝正雄住處，自屋外撬毀
    鐵門欄杆開啟鐵門門鎖，復以腳踹毀木門門鎖，侵入室內，
    竊取謝正雄所有之行動電話手機一支、現金新台幣（下同）
    一千四百零四元及人民幣二百零三元等物得手。嗣為謝正雄
    發覺，追至該屋頂樓，報警查獲。
二、案經謝正雄訴由台北縣政府警察局樹林分局報告台灣板橋地
    方法院檢察署檢察官偵查起訴。
    理      由
壹、有罪部分：
  一、本案認定犯罪事實所用之證據，除證人楊晟輔於本院審理
      時具結之證言，依法有證據能力外，其餘證據（包含被告
      甲○○於本院審理時之供述、證人謝正雄於警詢時之證述
      、贓物認領保管單、現場照片、監視錄影翻拍照片、日出
      日落時刻表等）經檢察官、被告於本院審理時同意將該等
      證據資料列為證據調查，本院審酌上開證據資料作成時之
      情況，並無不適當之情形，且證據力並未明顯偏低，依刑
      事訴訟法第一百五十九條之五第一項規定，均應具有證據
      能力。
  二、上揭事實，業據被告於本院審理時坦承不諱，核與證人謝
      正雄於警詢時證述之情節相符，並有贓物認領保管單、現
      場照片等件在卷可稽，足認被告自白核與事實相符，應堪
      採信。本案事證明確，被告犯行，洵堪認定。
  三、核被告所為，係犯刑法第三百二十一條第一項第二款之毀
      損門扇竊盜罪。又被告有如前所述之前案紀錄，於九十五
      年十一月五日縮刑期滿執行完畢，有台灣高等法院被告前
      案紀錄表附卷可稽，其於受徒刑之執行完畢後，五年以內
      故意再犯本案有期徒刑以上之罪，為累犯，應依刑法第四
      十七條第一項規定加重其刑。
  四、爰審酌被告之素行不佳，犯罪之動機、目的僅為一己之私
      利，犯罪之手段、所生損害，及犯罪後坦承犯行，態度尚
      屬良好等一切情狀，量處如主文所示之刑，以示懲儆。
  五、至被告持以毀損門扇行竊所用之木棍一支，係自路邊隨手
      拾取，並非被告所有之物，爰不諭知沒收，併此敘明。
貳、無罪部分：
  一、公訴意旨另以：被告甲○○於九十六年十月二十四日凌晨
      五時十五分許，侵入詹秀英位於台北縣樹林市○○街九六
      號四樓住處，竊取詹秀英及家人所有之身分證、健保卡各
      一張、行動電話手機三支、筆記型電腦一台等物。因認被
      告另涉犯刑法第三百二十一條第一款之於夜間侵入住宅竊
      盜罪嫌云云。
  二、按犯罪事實應依證據認定之，無證據不得認定犯罪事實；
      又不能證明被告犯罪者，應諭知無罪之判決，刑事訴訟法
      第一百五十四條第二項、第三百零一條第一項分別定有明
      文。次按刑事訴訟法第一百六十一條已於九十一年二月八
      日修正公布，其第一項規定：檢察官就被告犯罪事實，應
      負舉證責任，並指出證明之方法。因此，檢察官對於起訴
      之犯罪事實，應負提出證據及說服之實質舉證責任。倘其
      所提出之證據，不足為被告有罪之積極證明，或其指出證
      明之方法，無從說服法院以形成被告有罪之心證，基於無
      罪推定之原則，自應為被告無罪判決之諭知（最高法院九
      十二年台上字第一二八號判例意旨參照）。
  三、本件公訴人認被告涉犯前開罪嫌，無非係以此部分事實，
      業據被告於警詢及偵查時供述在卷，並經證人詹秀英於警
      詢時指述明確，復有監視錄影翻拍照片等件為其論據。
  四、訊據被告堅決否認有前開於夜間侵入住宅竊盜犯行，辯稱
      ：伊沒有偷這一件，警詢時承認是因為被警察打，偵查及
      法院訊問時承認是剛被打完，沒有想那麼多等語。
  五、本院查：
  （一）按被告或共犯之自白，不得作為有罪判決之唯一證據，
        仍應調查其他必要之證據，以察其是否與事實相符，刑
        事訴訟法第一百五十六條第二項定有明文。又被告之自
        白與事實是否相符，須依具體情事，如現場跡象、被害
        人指供或調查其他之必要證據，以認定之，不能憑空臆
        測，認為與事實相符，而採為判決基礎（最高法院四十
        六年台上字第一七０號判例意旨參照）。
  （二）查被告雖於警詢及偵查時供述其於上開時、地，於夜間
        侵入詹秀英住宅竊取財物之犯行，惟已於本院審理時翻
        異前詞，而依其於警詢時之供述，其竊取財物之動機係
        因剛失業缺錢花用，而竟於竊得財物後僅因手機有缺陷
        ，旋將可變賣換價之行動電話手機、筆記型電腦等物，
        連同身分證、健保卡全部丟入水溝，顯與一般生活經驗
        法則有違，已難憑採。
  （三）再依卷附監視錄影翻拍照片觀之，被告確於當日凌晨四
        時至五時許，行經被害人詹秀英住處前方路段，惟被告
        離開詹秀英住處時，身上及手上並無筆記型電腦等贓物
        ，本案亦未起出該等贓物，自難僅以被告前後不一之供
        述，遽為被告不利之認定。
  六、綜上所述，本案檢察官所提出之證據，尚不足認被告確有
      上開於夜間侵入住宅竊盜犯行，無從說服法院以形成被告
      有罪之心證。此外，復查無其他積極證據足證被告確有上
      開犯行，揆諸首揭說明，自應諭知被告此部分無罪之判決
      。
據上論斷，應依刑事訴訟法第二百九十九條第一項前段、第三百
零一條第一項，刑法第三百二十一條第一項第二款、第四十七條
第一項，判決如主文。
本案經檢察官彭聖斐到庭執行職務。
中    華    民    國    97    年    3     月    28    日
                  刑事第六庭  法  官  林鈺琅
以上正本證明與原本無異。
如不服本判決，應於收受送達後十日內，以書狀敘明理由，向本
院提出上訴狀（須附繕本）。
                              書記官  林蔚然
中    華    民    國    97    年    3     月    28    日
附錄本案論罪科刑法條全文：
刑法第321 條：（加重竊盜罪）
  犯竊盜罪而有左列情形之一者，處六月以上、五年以下有期徒
  刑：
  一  於夜間侵入住宅或有人居住之建築物、船艦或隱匿其內而
      犯之者。
  二  毀越門扇、牆垣或其他安全設備而犯之者。
  三  攜帶兇器而犯之者。
  四  結夥三人以上而犯之者。
  五  乘火災、水災或其他災害之際而犯之者。
  六  在車站或埠頭而犯之者。
  前項之未遂犯罰之。


司法院資訊處製作；財團法人民間司法改革基金會備份。
